臺灣高等法院花蓮分院刑事判決　　　　　　　　　　九十一年度上易字第一一號
　　上 訴人 即
　　被　　　告　甲○○
右上訴人即被告因竊盜案件，不服臺灣花蓮地方法院九十年度易字第五五六號，中華
民國九十一年四月二十三日第一審判決 (起訴案號：臺灣花蓮地方法院檢察署九十年
度偵字第二九七四號)提起上訴，本院判決如左：
    主  文
原判決撤銷。
甲○○攜帶兇器竊盜，累犯，處有期徒刑柒月。
扣案之鑿子壹支、尖嘴鉗壹支、活動板手壹支均沒收。
    事  實
一、甲○○曾因竊盜案件，經法院判處有期徒刑九月確定，於民國（下同）八十六年
    五月三日執行完畢，猶不知悛悔，意圖為自己不法之所有，於九十年九月三十日
    下午一時許，持其所有客觀上可作為兇器使用之鑿子一支、尖嘴鉗一支、活動板
    手一支等物，侵入乙○○所有位於花蓮縣吉安鄉○○村○○路十七號五樓之二房
    屋，竊取該處之鋁門窗之鋁條五十支，經人發覺後報警當場查獲，並扣得前揭鑿
    子一支、尖嘴鉗一支、活動板手一支。
二、案經被害人乙○○訴由花蓮縣警察局移送臺灣花蓮地方法院檢察署檢察官偵查起
    訴。
    理  由
一、訊據被告甲○○於警訊、偵查以及審理中承認確實有取走被害人之物品，但否認
    竊盜，辯稱該處所係無人居住之建築物，被告以為係無人所有之物品等語。然查
    該處所位處大樓之五樓，有門窗，且地板亦舖設磁磚，屋內亦有擺設簡單之傢俱
    ，有照片附於警卷可參，則屋內物品豈會是無人所有之物品，被告所辯，不可採
    信。被告犯行復經被害人乙○○指述明確，並有贓證物品認領保管收據乙紙附卷
    為證，並有鑿子壹支、尖嘴鉗壹支、活動板手壹支扣案為證，本案事證明確，被
    告犯行堪以認定。
二、核被告甲○○所為，係犯刑法第三百二十一條第一項第三款攜帶兇器竊盜罪。又
    被告曾因竊盜案件，經法院判刑有期徒刑九月，於八十六年五月三日執行完畢，
    有臺灣高等法院被告全國前案紀錄表乙紙在卷可稽，其於前案執行完畢後五年內
    再犯本件有期徒刑以上之罪，為累犯，應依刑法第四十七條規定，加重其刑。
三、原審法院以被告犯有加重竊盜罪，並予論罪科刑，固無違誤，然被告所竊取之處
    所，依照被害人乙○○於原審之證述，稱「．．．我沒住在那裡，因建商未蓋完
    成，無法住」（原審卷第三十三頁），足證該處所並無人居住，參照最高法院八
    十四年度台非字第四四二號判決所示「刑法第三百零六條所謂侵入住宅，或不法
    滯留罪，本應以其有住宅、建築物等之監督權者為被害法益。」意旨，本案被告
    進入之處所，既尚無人居住，自非屬刑法第三百零六條所稱之住所。原審認為被
    告尚犯有刑法第三百零六條之侵入住宅罪，即有違誤，應予撤銷改判。爰審酌被
    告素行不良、犯罪所使用之手段及造成之損害尚屬輕微，與犯罪後之態度良好等
    一切情狀，量處主文所示之刑。扣案之鑿子一支、尖嘴鉗一支、活動板手一支為
    被告所有且係供犯罪所用之工具，業據被告供明在卷，應依刑法第三十八條第一
    項第二款之規定宣告沒收。
四、台灣台東地方法院檢察署移送併辦（九十一年度偵字第一四七六號），以被告在
    九十一年六月二十九日連續五次夥同干寶惠等人在台東縣關山鎮以及鹿野鄉以螺
    絲起子破壞他人檳榔攤之門窗再竊取檳榔攤內之現金等物品，認為與本案犯罪事
    實有連續犯之裁判上一罪關係，移送本院併案審理。然查本案犯罪事實之時間係
    在九十年九月間，犯罪地點係在花蓮縣吉安鄉，犯罪方法係被告單獨一人侵入他
    人之處所，與移送併案審理之犯罪事實，時間相隔九月餘，地點相距百餘公里，
    犯案方法不同，被告於併案部分之警訊中亦稱未再犯有其他案件（警訊卷第二頁
    ），顯見被告並無概括之犯意，足徵移送併案之部分與本案犯罪事實不具有連續
    犯之裁判上一罪關係，本院無從審理，應由原移送併案機關另行偵查。
五、據上論結，應依刑事訴訟法第三百六十九條第一項前段、第三百六十四條、第二
    百九十九條第一項前段，刑法第三百二十一條第一項第三款、第四十七條、第三
    十八條第一項第二款，罰金罰鍰提高標準條例第一條前段判決如主文。
本案經檢察官崔紀鎮到庭執行職務。
中      華      民      國    九十一     年      八     月     二十七   日
                                    審判長法官  謝  志  揚
                                          法官  莊  謙  崇
                                          法官  賴  淳  良
右正本證明與原本無異。
本件不得上訴。
                                        書記官  邱  廣  譽
中      華      民      國    九十一     年      八     月     二十七   日
